【裁判字號】    89,訴,2559
【裁判日期】    891130
【裁判案由】    違反著作權法
【裁判全文】
臺灣高雄地方法院刑事判決                        八十九年度訴字第二五五九號
    公  訴  人  臺灣高雄地方法院檢察署檢察官
    被      告  甲○○
右列被告因違反著作權法案件，經檢察官提起公訴（八十九年度偵字第二二三六０號
），本院判決如左：
    主  文
甲○○連續以明知為侵害著作權之物意圖營利而交付之方法侵害他人之著作權，處有
期徒刑參月，如易科罰金，以參佰元折算壹日。
如附表所示之盜版音樂光碟片參佰肆拾壹片，沒收。
    事  實
一、甲○○明知綽號「阿昌」之不詳年籍、姓名成年男子，在高雄縣仁武鄉大灣村大
    灣夜市所販售之音樂光碟片，為未經滾石國際音樂股份有限公司、華納國際音樂
    股份有限公司、新力哥倫比亞音樂股份有限公司、博德曼股份有限公司、豐華唱
    片股份有限公司、魔岩唱片股份有限公司授權，而擅自重製該等公司享有著作權
    之音樂著作，竟基於意圖營利之犯意，接受他人之委託訂購，而多次以每片新台
    幣（下同）七十五元之價格向「阿昌」購入盜版音樂光碟片，並自八十九年九月
    二十五日起，在不詳地點，連續以每片一百元之價格將盜版音樂光碟片交付予訂
    購之人多次，每片均可賺取二十五元之利潤。嗣於同年十月二日二十三時許，在
    高雄市○○區○○路與遼寧街口查獲，並扣得如附表所示之盜版音樂光碟片共三
    百四十一片。
二、案經滾石國際音樂股份有限公司、華納國際音樂股份有限公司、新力哥倫比亞音
    樂股份有限公司、博德曼股份有限公司、豐華唱片股份有限公司、魔岩唱片股份
    有限公司訴由高雄市政府警察局三民第一分局移送臺灣高雄地方法院檢察署檢察
    官偵查起訴。
    理  由
一、訊據被告甲○○對其曾受他人委託，而於前揭時地向綽號「阿昌」之不詳年籍、
    姓名成年男子購買盜版音樂光碟，並自八十九年九月二十五日起，多次將訂購光
    碟交付，獲取每片二十五元利潤之事實均坦認在卷，告訴代理人乙○○亦於警訊
    中陳稱警方查扣光碟確屬盜版音樂光碟片無訛，並有如附表所示盜版音樂光碟片
    三百十一片扣案及上開詞曲著作權權利證明清冊附卷可稽，是本件事證明確，被
    告犯行洵堪認定。
二、核被告所為係犯著作權法第九十三條第三款、第八十七條第二款之明知為侵害著
    作權之物意圖營利而交付罪。又被告係在高雄市○○區○○路與遼寧街口為警查
    獲，且當時係在車上睡覺之情，為證人即查獲員警吳棋鴻、黃方淵證述屬實，被
    告亦否認曾於前揭時間在大灣夜市擺攤販賣盜版音樂光碟片，又無其他積極證據
    足證被告有設攤販賣盜版光碟之行為，是被告辯稱扣案光碟係朋友託其購買，可
    獲取每片二十五元之油錢補助等語，非不可採，其既係受他人委託始前往購買，
    則其主觀上是否有以此為業之意思，已有可疑，況其供稱現在農場工作在卷，故
    尚無證據足認被告係以意圖營利交付侵害著作權之物為常業，公訴意旨漏未斟酌
    此點，而認被告在大灣夜市擺設攤位販賣盜版光碟及被告所為係犯著作權法第九
    十四條之罪，均尚有未洽，為其基本社會事實同一，本院自應予以審理，並變更
    其起訴法條。再被告以一行為同時侵害滾石國際音樂股份有限公司、華納國際音
    樂股份有限公司、新力哥倫比亞音樂股份有限公司、博德曼股份有限公司、豐華
    唱片股份有限公司、魔岩唱片股份有限公司之著作財產權，為想像競合犯，應依
    刑法第五十五條前段從一重處斷。另其先後多次犯行，時間緊接，方法相同，觸
    犯構成要件相同之罪名，顯係基於概括犯意為之，為連續犯，應依刑法第五十六
    條規定論以一罪，並依法加重其刑。爰審酌被告貪圖個人不法利益，侵害他人智
    慧財產權，行為殊不足取，致告訴人等辛苦創作，遭受重大打擊，使社會、一般
    國民同因其侵害智慧財產權行為，付出相當代價，惟念其為警查獲後，坦承犯行
    ，態度良好，暨期間不長等一切情狀，酌情量處如主文所示之刑，並諭知易科罰
    金之折算標準。扣案如附表所示之盜版音樂光碟片共三百四十一片，為供犯罪所
    用之物，且為被告所有，業據被告供明在卷，爰併依刑法第三十八條第一項第二
    款規定宣告沒收。
據上論斷，應依刑事訴訟法第二百九十九條第一項前段、第三百條，著作權第八十七
條第二款、第九十三條第三款，刑法第十一條前段、第五十六條、第五十五條、第四
十一條、第三十八條第一項第二款，罰金罰鍰提高標準條例第二條，判決如主文。
中      華      民      國    八十九    年    十一      月      三十    日
                                  臺灣高雄地方法院刑事第一庭
                                          法  官  黃  悅  璇
右正本證明與原本無異。
如不服本判決，應於判決送達後十日內，向本院提出上訴狀。
                                書記官  沈      蘊
中    華    民    國      八十九      年      十二      月      一      日
附錄法條：
著作權法第八十七條第二款：
有左列情形之一者，視為侵害著作權或製版權：
二、明知為侵害著作權或製版權之物，而散布或意圖散布而陳列或持有或意圖營利而
    交付者。
著作權法第九十三條第三款：
有左列情形之一者，處二年以下有期徒刑，得併科新臺幣十萬元以下罰金：
三、以第八十七條各款方法之一侵害他人之著作權者。


司法院資訊處製作；財團法人民間司法改革基金會備份。
